【裁判字號】    99,小上,16
【裁判日期】    990819
【裁判案由】    給付票款
【裁判全文】
臺灣彰化地方法院民事裁定  99年度小上字第16號
上  訴  人  甲○○
被上訴人    台灣電力股份有限公司彰化區營業處
法定代理人  乙○○
上列當事人間請求給付票款事件，上訴人對於中華民國99年06月
22日本院北斗簡易庭99年度斗小字第 106號第一審判決提起上訴
，本院裁定如下：
    主      文
上訴駁回。
第二審訴訟費用新台幣壹仟伍佰元由上訴人負擔。
    理      由
一、按對於小額程序之第一審裁判之上訴或抗告，非以其違背法
    令為理由，不得為之。上訴狀內應記載上訴理由，表明下列
    各款事項︰(一)原判決所違背之法令及其具體內容。(二)依訴訟
    資料可認為原判決有違背法令之具體事實。民事訴訟法第43
    6條之24第2項、第436條之25分別定有明文。 又民事訴訟法
    第436條之32第2項規定，小額事件之上訴程序，準用同法第
    468條、第469條第1款至第5款規定。 而依民事訴訟法第468
    條規定，判決不適用法規或適用不當者，為違背法令；依同
    法第469條規定，判決有該條所列各款情形之一者， 為當然
    違背法令。是當事人對小額程序之第一審判決提起上訴，如
    依民事訴訟法第468條規定， 以第一審判決有不適用法規或
    適用不當為理由時，其上訴狀或理由書應有具體之指摘，並
    揭示該法規之條項或其內容，若係成文法以外之法則，應揭
    示該法則之旨趣。倘為司法院解釋，或最高法院判例，則應
    揭示該判解之字號或其內容。如以民事訴訟法第469條第1款
    至第5款所列情形為理由時， 其上訴狀或理由書，應揭示合
    於該條款之事實。上訴狀或理由書如未依此項方法表明，或
    其所表明者，顯與上開法條規定之情形不相合時，即難認已
    對於小額程序第一審判決之違背法令有具體之指摘，其上訴
    自難認為合法 （最高法院71年台上字第314號判例意旨參照
    ）。 再者，依民事訴訟法第436條之32第2項準用同法第471
    條第1項之規定， 小額訴訟程序之上訴人若未於提起上訴後
    20日內提出如上所述之合法上訴理由書於第一審法院，第一
    審法院無庸命其補正，即得以裁定駁回之；其上訴不合法者
    ， 第二審法院亦應依同法第436條之32第2項準用同法第444
    條第1項前段之規定，逕以裁定駁回之。
二、本件上訴意旨略以：原審採信被上訴人片面之詞，以案發前
    後用電量差異大，認定訴外人張明地有竊電行為，顯與事實
    不符。事實上自案發前93年至96年案發為止，其用電量均在
    200度以上，與案發後甚至目前為止都差不多，雖期間有1、
    2期因工作外居而減少用電，應是人之常情， 不能因此認定
    有何不法。又過去電力公司規定取締用戶以「倒撥指數」竊
    電須有直接證據，例如事前照相，再與事後抄表核對，然本
    件全部過程均無上開步驟，顯有重大瑕疵，令人難服。另在
    上訴人提出陳情時，被上訴人即表示要等到刑事案件司法程
    序結束再處理，惟本件事實上並未牽涉刑事案件。再依被上
    訴人查估1年用電費為74,686元， 但實際上自案發換新電表
    至今3年來，使用相同電器設備，平均每年用電費均不超過1
    萬元，與被上訴人計算之74,686元差異甚大，可證被上訴人
    查估用電量顯有不實等語。
三、查上訴人前揭上訴理由，無非係對原審判決證據取捨及事實
    認定為指摘，並未具體指出原審判決有何違背法令情事；此
    外，本件上訴人於99年07月16日提起上訴後，又未於20日內
    提出上訴理由書具體指出原審判決有何違背法令情事，及原
    判決所違反之法令條項或內容，自難認其已合法表明上訴理
    由。依首揭說明，本件上訴顯不合法，應予駁回。
四、據上論結，本件上訴為不合法， 依民事訴訟法第436條之32
    第1項、第2項、第444條第1項、第471條第1項、 第436條之
    19第1項、第95條、第78條，裁定如主文。
中    華    民    國    99    年    8     月    19    日
                  民事第二庭審判長法  官  邱月嬌
                                  法  官  李言孫
                                  法  官  施錫揮
以上正本係照原本作成。
不得抗告。
中    華    民    國    99    年    8     月    19    日
                                  書記官  林怡吟

司法院資訊處製作；財團法人民間司法改革基金會備份。
